【裁判字號】    92,訴,1370
【裁判日期】    920702
【裁判案由】    毒品危害防制條例
【裁判全文】
臺灣板橋地方法院刑事判決                      九十二年度訴字第一三七號
    公  訴  人  臺灣板橋地方法院檢察署檢察官
    被      告  甲○○
右列被告因毒品危害防制條例案件，經檢察官聲請簡易判決處刑（九十一年度毒偵字
第二七０七號），暨移
），本院認不宜以簡易判決處刑，改依通常程序審理，判決如左：
    主  文
甲○○連續施用第一級毒品，累犯，處有期徒刑捌月。扣案之海洛因壹小包（驗餘淨
重零點零伍公克）、海洛因殘渣袋伍個，均沒收銷燬之。另注射針筒壹支及提撥器貳
支，均沒收。
    事  實
一、甲○○有恐嚇等前科，最近一次係於民國八十五年間，因違反肅清煙毒條例案件
    ，經臺灣士林地方法院以八十五年度訴字第一二三七號判決應執行有期徒刑三年
    十月確定，八十七年五月五日入監執行，於八十八年五月五日假釋出監，嗣經撤
    銷假釋執行殘刑有期徒刑一年十一月十日，甫於九十一年二月十日縮短刑期執行
    完畢，詎竟不知悔改，其前於八十八年間，因施用第一級毒品海洛因、第二級毒
    品安非他命，經本院以八十八年度毒聲字第六三七一號裁定應送勒戒處所觀察、
    勒戒後，認有繼續施用毒品之傾向，復以八十八年度毒聲字第六七一五號裁定令
    入戒治處所施以強制戒治一年，嗣因成效經評定為合格，經本院以八十九年度毒
    聲字第一八五三號裁定停止強制戒治，所餘期間付保護管束，於八十九年十一月
    一日交付保護管束期滿，由臺灣板橋地方法院檢察署檢察官於八十九年十一月十
    三日，以八十九年度戒毒偵字第八０八號不起訴處分確定。甲○○仍未知戒除毒
    癮，又基於施用第一級毒品海洛因之概括犯意，自九十一年六月底某日起至九十
    二年一月十日止，在臺北縣土城市○○路二七八巷二八弄十二號住處，以將海洛
    因置入針筒注射身體之方式，平均七、八小時注射施用一次，連續施用海洛因多
    次，嗣先後為警於(一)九十一年八月一日上午十一時許，在臺北縣土城市○○路二
    七八巷二八弄一二號六樓查獲，並扣得海洛因殘渣袋五個、其所有供本件犯罪所
    用之注射針筒一支及提撥器二支，(二)九十一年九月十七日上午十時許，在臺北市
    ○○○路華中橋下查獲，扣得其所有海洛因一小包（驗餘淨重０點０五公克），
    (三)九十二年一月十日晚上八時許，在台北縣板橋市○○路○段農村公園內查獲，
    並分別接受採尿送驗，其尿液檢體均呈嗎啡陽性反應，因悉上情。
二、甲○○本次施用海洛因毒品犯行，並經本院以九十一年度毒聲字第三八八七號裁
    定令入戒治處所施以強制戒治一年，現於臺灣臺北戒治所強制戒治中。
三、案經臺北縣政府警察局移送臺灣板橋地方法院檢察署檢察官偵查後聲請簡易判決
    處刑暨臺北市政府警察局萬華分局報請臺灣臺北地方法院檢察署檢察官呈請臺灣
    高等法院檢察署檢察長令轉臺灣板橋地方法院檢察署檢察官、臺北市政府警察局
    北投分局報請臺灣板橋地方法院檢察署檢察官移送併案審理。
    理  由
一、訊據被告甲○○對右揭事實坦承不諱，而其於九十一年八月一日上午十一時許、
    九十一年九月十七日上午十時許、九十二年一月十日晚上八時許，先後為警查獲
    所採集之尿液檢體，經檢驗結果，均呈嗎啡陽性反應，有臺灣檢驗科技股份有限
    公司二００二年八月十二日濫用藥物尿液檢驗報告（見臺灣板橋地方法院檢察署
    九十一年度毒偵字第二七０七號偵查卷第三十五頁）、二００三年一月二十一日
    濫用藥物尿液檢驗報告（見臺北市政府警察局萬華分局刑案偵查卷第十六頁）、
    臺灣尖端先進生技醫藥股份有限公司九十二年二月十二日濫用藥物檢驗報告（見
    臺灣板橋地方法院檢察署九十二年度毒偵字第一０四九號偵查卷第六頁）各一紙
    在卷為憑，又被告於九十一年九月十七日上午十時許，在臺北市○○○路華中橋
    下為警查扣之白粉一小包，經送請法務部調查局鑑定結果含海洛因成分（驗餘淨
    重０點０五公克），亦有法務部調查局九十一年十月十一日調科壹字第０二００
    ０五五五四號鑑定通知書一紙（見臺灣臺北地方法院檢察署九十一年度核退字第
    三五二一號偵查卷第十一頁）在卷可考，此外，並有海洛因殘渣袋五個、被告所
    有供本件犯罪所用之注射針筒一支及提撥器二支扣案可憑，足認被告前揭自白與
    事實相符，堪以採信。
二、被告前於八十八年間，因施用第一級毒品海洛因、第二級毒品安非他命案件，經
    本院以八十八年度毒聲字第六三七一號裁定應送勒戒處所觀察、勒戒後，認有繼
    續施用毒品之傾向，復以八十八年度毒聲字第六七一五號裁定令入戒治處所施以
    強制戒治一年，嗣因成效經評定為合格，經本院以八十九年度毒聲字第一八五三
    號裁定停止強制戒治，所餘期間付保護管束，於八十九年十一月一日交付保護管
    束期滿，由臺灣板橋地方法院檢察署檢察官於八十九年十一月十三日，以八十九
    年度戒毒偵字第八０八號為不起訴處分確定，而其本次施用海洛因毒品犯行，並
    經本院以九十一年度毒聲字第三八八七號裁定令入戒治處所施以強制戒治一年，
    現於臺灣臺北戒治所強制戒治中等情，亦有前揭不起訴處分書、裁定書、臺灣高
    等法院被告全國前案紀錄表在卷可稽，本件事證明確，被告犯行足以認定。
三、核被告甲○○所為，係犯毒品危害防制條例第十條第一項之施用第一級毒品罪。
    其施用前後持有海洛因之低度行為，為其施用之高度行為所吸收，不另論罪。被
    告先後多次施用第一級毒品海洛因之行為，時間緊接，觸犯構成要件相同之罪名
    ，顯係基於概括犯意反覆實施，為連續犯，應依刑法第五十六條之規定，僅論以
    一罪，並加重其刑。又其有如事實欄所載之前科及刑之執行情形，有前引臺灣高
    等法院被告全國前案紀錄表可參，被告於有期徒刑執行完畢後，五年以內再犯本
    件有期徒刑以上之罪，為累犯，應依刑法第四十七條規定，遞加重其刑。爰審酌
    被告前因施用第一級毒品海洛因、第二級毒品安非他命，經送勒戒處所觀察、勒
    戒後，認有繼續施用毒品之傾向，復入戒治處所施以強制戒治一年，嗣因成效經
    評定為合格，經本院以八十九年度毒聲字第一八五三號裁定停止強制戒治，所餘
    期間付保護管束，於八十九年十一月一日交付保護管束期滿，由臺灣板橋地方法
    院檢察署檢察官於八十九年十一月十三日，以八十九年度戒毒偵字第八０八號為
    不起訴處分確定，竟復為本件施用第一級毒品犯行，顯見其仍未知戒除毒癮，及
    其犯罪手段、所生危害、犯罪後坦承犯行，態度尚稱良好等一切情狀，量處如主
    文所示之刑，以示儆懲。
四、扣案海洛因一小包（驗餘淨重０點０五公克）及已使用過之海洛因殘渣袋五只（
    其內之毒品殘渣無法與塑膠袋分離），均應認係第一級毒品，依毒品危害防制條
    例第十八條第一項前段之規定沒收銷燬之。注射針筒一支及提撥器二支，為被告
    所有，供本件犯罪所用之物，經被告供陳在卷（見本院九十二年五月二十二日訊
    問筆錄），爰依刑法第三十八條第一項第二款規定宣告沒收。
據上論斷，應依刑事訴訟法第二百九十九條第一項前段，毒品危害防制條例第十條第
一項、第十八條第一項前段，刑法第十一條前段、第五十六條、第四十七條、第三十
八條第一項第二款，判決如主文。
本案經檢察官簡美慧到庭執行職務。
中      華      民      國    九十二    年      七      月      二      日
                                  臺灣板橋地方法院刑事第四庭
                                      審判長法  官  許仕楓
                    法  官  談  虎
                                            法  官  陳明偉
右正本證明與原本無異。
如不服本判決，應於判決送達後十日內，向本院提出上訴狀。
                                            書記官  呂妍旻
中      華      民      國    九十二    年      七      月      二      日


司法院資訊處製作；財團法人民間司法改革基金會備份。
